【裁判字號】    98,消債更,90
【裁判日期】    980604
【裁判案由】    更生
【裁判全文】
臺灣桃園地方法院民事裁定            98年度消債更字第90號
聲  請  人
即  債務人  甲○○
上列聲請人因消費者債務清理事件聲請更生，本院裁定如下：
    主  文
債務人甲○○自民國98年6 月5 日下午5 時起開始更生程序。
命司法事務官進行本件更生程序。
    理  由
一、按法院開始更生程序之裁定，應載明其年、月、日、時，並
    即時發生效力。又法院裁定開始更生或清算程序後，得命司
    法事務官，進行更生或清算程序，必要時，得選任律師、會
    計師或其他適當之自然人或法人一人為監督人或管理人。消
    費者債務清理條例第45條第1 項、第16條第1 項分別定有明
    文。
二、本件債務人聲請意旨略以：債務人因積欠銀行消費借款債務
    共約新台幣（下同）70萬元，前於民國97年7 月7 日與最大
    債權銀行台北富邦商業銀行依消費者債務清條例第151 條規
    定為債務協商，惟未能達成協商，因債務人每月薪資僅有29
    ,000 元 ，除支付債務人每月之必要生活費用外，所餘款項
    顯不敷清償所欠債務，是債務人無法清償債務之原因，並非
    因可歸責於己之事由致履行有重大困難，而債務人無擔保或
    無優先權之債務總額未逾1,200 萬元，復未經法院裁定開始
    清算程序或宣告破產，爰請求准予裁定開始更生及保全處分
    等語。
三、按消費者債務清理條例之立法意旨，係在幫助陷於經濟困境
    之債務人，得藉由更生或清算程序，走出人生中之經濟困境
    ，而可得重新面對新的人生，以實現憲法保障人民生命權之
    目的。查債務人主張之事實，已據提出財產及收入狀況說明
    書、債權人及債務人清冊、財團法人金融聯合徵信中心當事
    人個人查詢資料回覆書、戶籍謄本、全國財產稅總歸戶財產
    清單、95年度綜合所得稅各類所得清單、前置協商不成立通
    知書、存款明細表等為證，核無不實。而各家債權銀行均要
    求債務人所欠債務應一次清償完畢（如匯誠第一資產管理股
    份有限公司148,192 元、中國信託200,000 元，新光行銷股
    份有限公司92,743元、台新國際銀行118,897 元），本院民
    事判決書、執行命令、收據、債權委外催收通知書等影本可
    參，而債務人現在每月之薪資收入約29,000元左右等語（見
    98年5 月12日本院訊問筆錄），且依債務人所提出之全國財
    產稅總歸戶財產查詢清單所載，債務人名下亦無其他財產可
    供清償所欠債務，是以債務人之上開收入，顯不足以清償各
    家債權銀行之欠款，更何況債務人尚需支付個人之基本生活
    費用，足見債務人確實無法清償債務，符合消費者債務清理
    例第151 條第5 項「因不可歸責於己之事由，致履行顯有重
    大困難」之規定。綜上所述，堪認本件債務人確有不能清償
    債務之情事；此外，本件又查無債務人有消費者債務清理條
    例第6 條第3 項、第8 條或第46條各款所定駁回更生聲請之
    事由存在，故債務人聲請更生，應屬有據，並依首揭規定命
    司法事務官進行本件更生程序，爰裁定如主文。
中    華    民    國    98    年    6     月    4     日
                  民事第一庭  法  官  潘進柳
上為正本係照原本作成
本件不得抗告
本裁定已於98年6月5日17時公告。
中    華    民    國    98    年    6     月    4     日
                              書記官  谷貞豫


司法院資訊處製作；財團法人民間司法改革基金會備份。
